{"related": ["pr\u00e1ctica", "pr\u00e1ctico", "pr\u00e1cticamente", "practicable", "practicante"], "etymology": null, "url": "https://en.wiktionary.org/wiki/practicar", "definitions": ["(transitive) to practice\n\n\u00bfPractica deportes?\n\nDo you play sports?", "(transitive, intransitive) to exercise"], "verb": "practicar", "synonyms": [], "description": "practicar (first-person singular present practico, first-person singular preterite practiqu\u00e9, past participle practicado)", "conjugations": {"imperative": {"affirmative": ["", "practica (t\u00fa) - practic\u00e1 (vos)", "practique", "practiquemos", "practicad", "practiquen"], "negative": ["", "no practiques", "no practique", "no practiquemos", "no practiqu\u00e9is", "no practiquen"]}, "infinitive": "practicar", "indicative": {"future": ["practicar\u00e9", "practicar\u00e1s", "practicar\u00e1", "practicaremos", "practicar\u00e9is", "practicar\u00e1n"], "preterite": ["practiqu\u00e9", "practicaste", "practic\u00f3", "practicamos", "practicasteis", "practicaron"], "imperfect": ["practicaba", "practicabas", "practicaba", "practic\u00e1bamos", "practicabais", "practicaban"], "conditional": ["practicar\u00eda", "practicar\u00edas", "practicar\u00eda", "practicar\u00edamos", "practicar\u00edais", "practicar\u00edan"], "present": ["practico", "practicas (t\u00fa) - practic\u00e1s (vos)", "practica", "practicamos", "practic\u00e1is", "practican"]}, "pastparticiple": {"plural": {"feminine": "practicadas", "masculine": "practicados"}, "singular": {"feminine": "practicada", "masculine": "practicado"}}, "gerund": "practicando", "subjunctive": {"imperfect_se": ["practicase", "practicases", "practicase", "practic\u00e1semos", "practicaseis", "practicasen"], "future": ["practicare", "practicares", "practicare", "practic\u00e1remos", "practicareis", "practicaren"], "imperfect_ra": ["practicara", "practicaras", "practicara", "practic\u00e1ramos", "practicarais", "practicaran"], "present": ["practique", "practiques (t\u00fa) - practiqu\u00e9s (vos)", "practique", "practiquemos", "practiqu\u00e9is", "practiquen"]}}, "pronunciations": []}